【裁判字號】    91,易,914
【裁判日期】    920811
【裁判案由】    竊盜
【裁判全文】
臺灣彰化地方法院刑事判決                          九十一年度易字第九一四號
    公  訴  人  臺灣彰化地方法院檢察署檢察官
    被      告  庚○○
                壬○○
                戊○○
右被告等因竊盜案件，經檢察官提起公訴（九十年度偵字第六三二六號），本院判決
如左：
        主  文
庚○○連續結夥三人以上、攜帶兇器、毀越安全設備竊盜，累犯，處有期徒刑貳年貳
月。扣案如附表貳所示之物均沒收之。
壬○○連續結夥三人以上、攜帶兇器、毀越安全設備竊盜，處有期徒刑貳年。扣案如
附表貳所示之物均沒收之。
戊○○連續結夥三人以上、攜帶兇器、毀越安全設備竊盜，處有期徒刑壹年拾月。扣
案如附表貳所示之物均沒收之。
        事  實
一、庚○○前曾於民國八十八年五月十八日，因竊盜案件經臺灣高等法院臺中分院判
    處有期徒刑五月確定，入監後已於八十九年四月八日執行完畢；詎仍不知警惕，
    又另行或與壬○○、戊○○（指附表壹編號一至五、七之部分）或與壬○○（指
    附表壹編號六之部分）基於為自己不法所有意圖之概括犯意聯絡，以如附表壹編
    號一至七所示之竊盜方法，竊得如附表壹編號一至七所示丑○○等人所有之物品
    。嗣於如附表壹編號七所示之時、地竊盜得手之際，為甲○○發現報警處理而查
    獲，並起出如附表貳所示、供竊盜所用之物（其中附表貳編號一至四所示之物品
    ，均係庚○○、壬○○二人共有；附表貳編號五所示之物，則為庚○○所有；附
    表貳編號六所示之物則係戊○○所有）扣案。
二、案經彰化縣警察局鹿港分局報請臺灣彰化地方法院檢察署檢察官偵查起訴。
        理  由
一、訊據被告庚○○、壬○○二人固坦承有於附表壹編號一至七所示之時間、地點，
    竊取附表壹編號一至七所示之物品等情不諱，然均辯稱：附表壹編號一至五所示
    之竊盜犯行，被告戊○○並未參與，又附表壹編號六所示之竊盜犯行，並未以扣
    案之Ｔ型板手行竊云云。質之被告戊○○矢口否認有何上開竊盜犯行，辯稱：附
    表壹編號一至五所示之竊盜犯行，其未在現場，並無參與；又附表壹編號七之時
    間，係被告庚○○、壬○○二人叫其去現場，不知要竊盜云云。惟查：附表壹編
    號一至五、七所示之竊盜犯行，被告戊○○均有在場參與竊盜一情，已據被告庚○○、壬○○二人於警訊時供述綦詳，衡以被告庚○○、壬○○二人於本院審理
    時均供稱：扣案如附表貳編號六所示之鎖頭一個，為被告戊○○所有，係被告戊○○於附表壹編號一所示竊盜時間之前交付與渠二人用以竊取堆高機用的等語，
    足認被告庚○○、壬○○二人於警訊時供稱被告戊○○於附表壹編號一至五、七
    所示之竊盜犯行均有到場參與等語，並非虛妄，堪以採信。又附表壹編號六所示
    之機車，被告庚○○、壬○○二人共同竊盜時，確有持扣案之不詳之人所有之Ｔ
    型板手一支行竊一節，亦據被告庚○○、壬○○二人於警訊時供述明確，被告庚○○、壬○○二人事後空言辯稱：並未持扣案之Ｔ型板手一支行竊附表壹編號六
    所示之機車云云，尚無可信。此外，復有被害人丑○○、卯○○、丙○○、寅○○、丁○○、王雅玲、甲○○、證人癸○○（為被害人王雅玲之大伯）、辛○○○○、乙○○○○、己○○○○等人分別於警訊及本院訊問時之指述、證述，讓
    渡書、訂購合約書各一件、贓物認領保管單二紙及照片十六幀在卷可稽，並有如
    附表貳所示之物及不詳姓名之人所有之Ｔ型板手一支等物扣案可佐，本件事證明
    確，被告庚○○、壬○○、戊○○三人前開犯行均洵堪認定。
二、核被告庚○○、壬○○、戊○○三人所為附表壹編號一所示之竊盜犯行，均係犯
    刑法第三百三十一條第一項第四款之結夥三人以上竊盜罪；其三人所為如附表壹
    編號二、三、七所示之竊盜犯行，則均係犯刑法第三百二十一條第一項第二款、
    第三款、第四款之結夥三人以上、攜帶兇器、毀越安全設備竊盜罪；渠三人所為
    如附表壹編號四所示之竊盜犯行，則均係犯刑法第三百二十一條第一項第二款、
    第四款之結夥三人以上、毀越安全設備竊盜罪；其三人所為如附表壹編號五所示
    之竊盜犯行，則均係犯刑法第三百二十一條第一項第二款、第四款之結夥三人以
    上、逾越安全設備竊盜罪；被告庚○○、壬○○二人所為如附表壹編號六所示之
    竊盜犯行，則均係犯刑法第三百二十一條第一項第三款之攜帶兇器竊盜罪（公訴
    人對於被告庚○○、壬○○、戊○○三人所為附表壹所示各次之竊盜犯行，均認
    係犯刑法第三百二十一條第一項第三款、第四款之罪，容有未洽，起訴法條之加
    重要件各應予擴張或減縮）。又被告庚○○、壬○○、戊○○三人就附表壹編號
    一至五、七所示之竊盜犯行；被告庚○○、壬○○二人另就附表壹編號六所示之
    竊盜犯行，均有犯意聯絡與行為分擔，均應論以共同正犯。又被告庚○○、壬○○、戊○○三人先後多次之加重竊盜犯行，時間緊接，犯罪基本構成要件相同，
    顯係基於概括之犯意反覆為之，均為連續犯，應依連續犯之規定，各從一較重之
    結夥三人以上、攜帶兇器、毀越安全設備竊盜罪處斷，並均加重其刑。再被告庚○○前曾於八十八年五月十八日，因竊盜案件經臺灣高等法院臺中分院判處有期
    徒刑五月確定，入監後已於八十九年四月八日執行完畢，有臺灣彰化地方法院檢
    察署刑案資料查註紀錄表、臺灣高等法院被告全國前案紀錄表各一份在卷可考，
    其於五年以內再犯本件有期徒刑以上之罪，為累犯，應依刑法第四十七條之規定
    ，遞加重其刑。爰審酌被告庚○○、壬○○、戊○○三人之素行、犯罪之動機、
    目的均係為圖一己之私利、竊盜之手段、次數、竊取財物之價值、對附表壹所示
    被害人所生之危害及被告庚○○、壬○○、戊○○三人犯罪後之態度等一切情狀
    ，分別量處如主文第一項至第三項所示之刑，以示懲儆。
三、扣案如附表貳所示之物，均係被告庚○○、壬○○、戊○○三人供竊盜所用之物
    ，且其中附表貳編號一至四所示均係被告庚○○、壬○○二人共有之物，如附表
    貳編號五所示則為被告庚○○所有之物，如附表貳編號六所示係被告戊○○所有
    之物品等情，已據被告庚○○、壬○○、戊○○三人供明在卷，均應依刑法第三
    十八條第一項第二款規定宣告沒收之。至扣案之Ｔ型板手一支，雖係被告庚○○
    、壬○○、戊○○三人供竊盜所用之物，然被告庚○○、壬○○、戊○○三人均
    否認為渠等所有，爰不予宣告沒收，併予敘明。
四、又被告庚○○前曾因先、後於八十八年七月二十四日、八十八年八月五日之竊盜
    犯行，於九十年九月二十五日經臺灣高等法院臺中分院判處有期徒刑一年二月確
    定在案；被告壬○○亦曾因於九十年四月六日該日之多次竊盜犯行，於九十年六
    月二十二日由本院彰化簡易庭判處有期徒刑六月，得易科罰金確定。然被告庚○○上開竊盜犯行，距離附表壹編號一所示之竊盜犯罪時間，已有二年餘；又被告
    壬○○於本院審理時供稱：伊於九十年四月六日為最後一次竊盜行為後，並沒有
    想過要再竊盜，因為後來收到信用卡的帳單，且被告庚○○提議要竊盜，才又起
    意犯下附表壹所示之竊盜犯行等語，足認本件被告庚○○、壬○○二人之連續竊
    盜行為，與渠二人上開業經判決確定之竊盜犯行間，均無連續犯之裁判上一罪關
    係，附予敘明。
五、另臺灣彰化地方法院檢察署檢察官以九十二年三月二十六日子○朝孝字第一０五
    一二號函移送併辦（即臺灣彰化地方法院檢察署九十二年度偵字第二０三五號一
    案）部分另以：被告壬○○與林進長（所涉竊盜罪嫌，另由檢察官提起公訴）共
    同基於為自己不法所有意圖之犯意聯絡，於九十二年二月十日凌晨一時三十分許
    ，在彰化縣秀水鄉○○路五三五巷六號籃球場，以自備之汽車鑰匙竊取李登富所
    有車牌號碼七Ｈ─一三五七號自小客車一部，得手後供己使用，嗣於九十二年二
    月十日下午一時四十分許，駕駛該車行經彰化縣秀水鄉○○路與民意街口時為警
    查獲，並扣得汽車鑰匙一支，因認被告壬○○另涉犯刑法第三百二十條第一項之
    普通竊盜罪。經查：被告壬○○於本院審理時供承其為附表壹編號七所示之竊盜
    行為後，沒有想要再竊盜，車牌號碼七Ｈ─一三五七號自小客車係林進長叫其駕
    駛的，不知係贓車等語。徵以被告壬○○所為附表壹編號七之竊盜時間即九十年
    九月十六日，距離上開公訴人移送併辦之被告壬○○竊取車牌號碼七Ｈ─一三五
    七號自小客車之犯罪時間即九十二年二月十日，已逾一年四個月，堪認被告壬○○於本院審理時供稱：其為附表壹編號七所示之竊盜行為後，沒有想要再竊盜一
    語為真，從而，被告壬○○上開經檢察官移送併辦所涉之竊盜部分，與本案亦難
    認有何基於概括犯意之連續犯裁判上一罪關係，而非起訴效力所及，本院無從併
    辦，應退回檢察官為妥適處理，附予敘明。
據上論斷，應依刑事訴訟法第二百九十九條第一項前段，刑法第二十八條、第五十六
條、第三百二十一條第一項第二款、第三款、第四款、第四十七條、第三十八條第一
項第二款，判決如主文。
本案經檢察官簡志祥到庭執行職務
中      華      民      國    九十二    年      八      月     十一     日
                                臺灣彰化地方法院刑事第三庭
                                  法  官  李  雅  俐
右正本證明與原本無異。
如不服本判決，應於判決送達後十日內，向本院提出上訴狀（須附繕本）。
告訴人或被害人對於判決如有不服具備理由請求檢察官上訴者，其上訴期間之計算係
以檢察官收受判決正本之日期為準。
                                  法院書記官  陳  秀  娟
中      華      民      國    九十二    年      八      月     十八     日
附錄論罪科刑法條：
刑法第三百二十一條第一項第二款、第三款、第四款：
犯竊盜罪而有左列情形之一者，處六月以上五年以下有期徒刑：
二  毀越門扇、牆垣或其他安全設備而犯之者。
三  攜帶兇器而犯之者。
四  結夥三人以上而犯之者。
附表壹：
┌──┬────┬─────┬───┬─────┬───────────┐
│編號│ 時  間 │地    點  │被害人│ 行為人   │  竊盜方法及所得財物  │
├──┼────┼─────┼───┼─────┼───────────┤
│一  │民國九十│彰化縣福興│丑○○│庚○○    │利用上開工廠小門未關之│
│    │年五月一│鄉福興村福│      │壬○○    │機會，三人一同自上開小│
│    │日淩晨二│興路七九號│      │戊○○    │門進入工廠內，由庚○○│
│    │時許    │（協榮木器│      │          │、壬○○二人在旁把風，│
│    │        │工廠，未有│      │          │戊○○則以原插放在堆高│
│    │        │人住居）  │      │          │機上之鑰匙一支發動後，│
│    │        │          │      │          │自工廠大門駛離之方式，│
│    │        │          │      │          │竊得堆高機一部，經變賣│
│    │        │          │      │          │得款新臺幣（下同）九萬│
│    │        │          │      │          │元。                  │
├──┼────┼─────┼───┼─────┼───────────┤
│二  │九十一年│彰化縣福興│卯○○│庚○○    │由庚○○、壬○○二人以│
│    │五月二十│鄉同安村同│      │壬○○    │隨手在附近撿拾之客觀上│
│    │三日凌晨│安巷十之三│      │戊○○    │足供為兇器使用之木棍（│
│    │二時許  │三號（永日│      │          │未扣案），撬開工廠後方│
│    │        │嘉彈簧有限│      │          │鐵窗，自上開窗口進入工│
│    │      │司之工廠，│      │          │廠，由戊○○以不詳之人│
│    │        │未有人住居│      │          │所有、客觀上足供為兇器│
│    │        │）        │      │          │使用之六角板手一支（未│
│    │        │          │      │          │扣案）撬開堆高機電門（│
│    │        │          │      │          │毀損部分未據告訴）發動│
│    │        │          │      │          │引擎駛離之方式竊取上開│
│    │        │          │      │          │堆高機一部，經變賣得款│
│    │        │          │      │          │七萬元。              │
├──┼────┼─────┼───┼─────┼───────────┤
│三  │九十年六│彰化縣鹿港│丙○○│庚○○    │由庚○○、壬○○二人以│
│    │月四日凌│鎮○○○路│      │壬○○    │隨手在附近撿拾之客觀上│
│    │晨二時許│二三八號對│      │戊○○    │足供為兇器使用之木棍（│
│    │        │面（淂眾工│      │          │未扣案），撬開工廠後方│
│    │        │廠內，未有│      │  │鐵窗，自上開窗口進入工│
│    │        │人住居）  │      │          │廠，由戊○○以不詳之人│
│    │        │          │      │          │所有、客觀上足供為兇器│
│    │        │          │      │          │使用之六角板手一支（未│
│    │        │          │      │          │扣案）撬開堆高機電門（│
│    │        │          │      │          │毀損部分未據告訴）發動│
│    │        │          │      │          │引擎駛離之方式竊取上開│
│    │        │          │      │          │堆高機一部，經變賣得款│
│    │        │          │      │          │八萬五千元。          │
├──┼────┼─────┼───┼─────┼───────────┤
│四  │九十年七│彰化縣鹿港│寅○○│庚○○    │由戊○○在旁把風，陳清│
│    │月二十五│鎮埔崙李永│      │壬○○    │富、壬○○二人徒手破壞│
│    │日凌晨二│安二路二三│      │戊○○    │工廠木板窗戶後，自上開│
│    │時許    │二巷十五號│      │          │窗戶進入工廠內，由陳進│
││        │附近工廠（│      │          │坤利用原插放在堆高機上│
│    │        │福泰行，未│      │          │之鑰匙發動駕駛離去之方│
│    │        │有人住居）│      │          │式，竊取上開堆高機一部│
│    │        │          │      │          │，經變賣得款九萬元。  │
├──┼────┼─────┼───┼─────┼───────────┤
│五  │九十年八│彰化縣秀水│丁○○│庚○○    │三人自未覆蓋物品之冷氣│
│    │月初某日│鄉鶴鳴村彰│      │壬○○    │孔進入工廠內，並由梁朝│
│    │        │鹿路六二三│      │戊○○    │棟將未上鎖之堆高機駕駛│
│    │        │號之工廠內│      │          │離去之方式，竊取上開堆│
│    │        │（未有人住│      │          │高機一部，經變賣得款四│
│    │        │居）      │      │          │萬元。                │
├──┼────┼─────┼───┼─────┼───────────┤
│六  │九十年九│彰化縣鹿港│癸○○│庚○○    │由壬○○在旁把風，陳清│
│    │月十五日│鎮天后宮停│      │壬○○    │富持其所有扣案之機車鑰│
│    │下午十一│車場      │      │          │匙一支及扣案不詳之人所│
│    │時三十分│          │      │          │有客觀上足供為兇器使用│
│    │許      │          │      │          │之Ｔ型板手一支，竊取車│
│    │        │          │      │          │牌號碼ＮＯＮ－八九０號│
│    │        │          │      │          │重型機車一部得逞。    │
├──┼────┼─────┼───┼─────┼───────────┤
│七  │九十年九│彰化縣鹿港│甲○○│庚○○    │攜帶如附表貳所示客觀上│
│    │月十六日│鎮溝墘里棋│      │壬○○    │足供為兇器使用之活動板│
│    │凌晨二時│盤巷三八號│      │戊○○    │手、鉗子美工刀、剪刀等│
│    │許      │之工廠內（│      │          │物（另攜帶扣案不詳之人│
│    │        │未有人住居│      │          │所有之Ｔ型板手一支），│
│    │        │）        │      │          │並以隨手在附近撿拾之客│
│    │        │          │      │          │觀上足供為兇器使用之木│
│    │        │          │      │          │棍（未扣案），撬開工廠│
│    │        │          │      │          │鐵窗，自窗戶進入工廠內│
│    │        │          │      │          │，竊得電子磅秤一具得逞│
│    │        │          │      │          │（已將上開磅秤一具搬至│
│    │        │          │      │          │大工廠大門旁而置於渠等│
│    │        │          │      │          │實力支配之下）。      │
└──┴────┴─────┴───┴─────┴───────────┘
附表貳：
一、活動板手一支。
二、鉗子一支
三、美工刀一支。
四、剪刀一支。
五、機車鑰匙一支。
六、鎖頭一個。


司法院資訊處製作；財團法人民間司法改革基金會備份。
